【裁判字號】    95,易,206
【裁判日期】    950811
【裁判案由】    違反商標法
【裁判全文】
臺灣花蓮地方法院刑事判決               95年度易字第206號
公  訴  人  臺灣花蓮地方法院檢察署檢察官
被      告  乙○○
上列被告因違反商標法案件，經檢察官提起公訴（94年度偵字第
2134號），被告對被訴犯罪事實為有罪之陳述，經本院改以簡式
審判程序審理，本院判決如下：
    主  文
乙○○明知為未得商標權人同意，於同一商品，使用相同之註冊
商標之商品意圖販賣而陳列，處有期徒刑貳月，如易科罰金，以
銀元參佰元即新臺幣玖佰元折算壹日。
扣案如附表所示之仿冒香菸均沒收。
    事  實
一、乙○○明知「長壽及圖（LONG  LIFE）」、「長壽及圖」、
    「LONGLIFE」、「長壽Gentle及圖」、「Gentle及圖」、「
    米酒及圖」等商標或圖樣，係台灣菸酒股份有限公司（下簡
    稱台灣菸酒公司）；「 DAVIDDOFF」商標圖樣係瑞士商大衛
    朵夫公司；「峰、MI－NE」、「MILDSEVEN及圖」「MILDS」
    、「CASTER」等商標圖樣係傑太日煙國際股份有限公司；「
    555State Express」之商標圖樣係美商英美菸商務股份有限
    公司；「Marlboro」等商標圖樣係瑞士商菲利普莫里斯股份
    有限公司分別向經濟部智慧財產局申請為商標註冊登記，指
    定使用於商標法施行細則所定第34類之香煙商品上，且在專
    用期間內，均為他人享有商標專用權之商標圖樣，未經商標
    專用權人之同意或授權，不得於同一商品或類似商品，使用
    相同或近似之商標圖，竟未經許可，於民國94年 3月間某日
    ，在花蓮縣吉安鄉南埔加油站附近路邊，以每條香菸新台幣
    50元之價格向不詳姓名之人購入後，意圖販賣而在花蓮縣吉
    安鄉○○村○○路11號 1樓倉庫及其所使用之車牌號碼U8─
    9781號自小客車內，陳列仿冒之香菸，嗣為警於94年 5月28
    日16時47分在上址及該車後行李箱內搜索，並當場扣得如附
    表所示之上開仿冒菸品而查獲。
二、案經花蓮縣警察局吉安分局報請臺灣花蓮地方法院檢察署檢
    察官偵查起訴。
    理  由
一、訊據被告乙○○對於上開犯行業已坦承不諱，復有證人丙○
    ○、王櫻桃之證述可資佐證。此外，並有查獲如附表所示之
    仿冒香菸一批扣案，及卷附查獲現場照片14張可資佐證，且
    上開扣案之菸酒一批，係屬於未經商標專用權人同意或授權
    而製造之仿冒品一情，亦有臺灣菸酒股份有限公司、傑太日
    煙國際股份有限公司、新加坡商帝國菸草股份有限公司臺灣
    分公司、美商英美菸商務股份有限公司臺灣分公司、瑞士商
    菲利普莫里斯股份有限公司臺灣分公司函及鑑定書、經濟部
    中央標準局商標註冊證影本在卷可稽。被告犯行業已明確，
    應予依法論科。
二、核被告所為，係犯商標法第82條之意圖販賣而陳列仿冒商標
    商品罪。爰審酌被告除於92年間因違反稅捐稽徵法，經檢察
    官為緩起訴處分外，其餘均未受任何罪刑之宣告，素行尚可
    ，僅為圖個人私利，即意圖販賣陳列侵害他人商標之仿冒香
    菸，復參酌本案查扣之仿冒香菸為數不少，惟其所陳列之時
    間不長，尚無證據證明業已販賣，對商標專用權人所造之實
    際損害尚屬有限，及被告已坦承犯行，犯後態度良好等一切
    情狀，量處如主文所示之刑，並諭知易科罰金之折算標準。
    又被告行為後，刑法業於94年2月2日修正公布，95年7月1日
    起施行，其中第41條易科罰金之規定均業已修正，新法修正
    為「犯最重本刑為五年以下有期徒刑以下之刑之罪，而受六
    個月以下有期徒刑或拘役之宣告者，得以新臺幣一千元、二
    千元或三千元折算一日，易科罰金」，惟依被告行為時之刑
    罰法律，即舊法第41條第 1項前段：「犯最重本刑為五年以
    下有期徒刑以下之刑之罪，而受六個月以下有期徒刑或拘役
    之宣告，因身體、教育、職業、家庭之關係或其他正當事由
    ，執行顯有困難者，得以一元以上三元以下折算一日，易科
    罰金」及罰金罰鍰提高標準條例第 2條關於「依刑法第四十
    一條易科罰金者，均就其原定數額提高為100倍折算1日；法
    律所定罰金數額未依本條例提高倍數，或其處罰法條無罰金
    刑之規定者，亦同」等規定，易科罰金之折算標準最高為銀
    元300元，最低為銀元100元，換算為新臺幣後，最高額為新
    臺幣900元，最低額為新臺幣300元。比較修正前、後關於易
    科罰金折算標準之刑罰法律，適用修正前刑法第41條第 1項
    前段及罰金罰鍰提高標準條例第 2條規定，即屬對被告較為
    有利。至扣案如附表所示之香菸，係被告所意圖販賣而陳列
    仿冒他人註冊商標之商品，不問屬於犯人與否，應依商標法
    第83條規定宣告沒收。
據上論斷，應依刑事訴訟法第273條之1第1項、第299條第 1項前
段，商標法第82條、第83條，刑法第11條前段、第2條第1項前段
，修正前刑法第41條第1項前段，罰金罰鍰提高標準條例第1條前
段，修正前罰金罰鍰提高標準條例第 2條，現行法規所定貨幣單
位折算新臺幣條例第2條，判決如主文。
本案經檢察官甲○○到庭執行職務。
中    華    民    國    95    年    8    月    11     日
                        臺灣花蓮地方法院刑事第三庭
                            法    官    鄭  培  麗
上列正本證明與原本無異。
如對本判決不服，應於送達後10日內，向本院提出上訴狀（應抄
附繕本）告訴人或被害人如對於本判決不服者，應具備理由請求
檢察官上訴，其上訴期間之計算係以檢察官收受判決正本之日期
為準。
                             書記官
中    華    民    國    95    年    8     月    14    日
附錄本判決論罪之法律條文：
商標法第82條：
明知為前條商品而販賣、意圖販賣而陳列、輸出或輸入者，處一
年以下有期徒刑、拘役或科或併科新臺幣五萬元以下罰金。
商標法第83條：
犯前二條之罪所製造、販賣、陳列、輸出或輸入之商品，或所提
供於服務使用之物品或文書，不問屬於犯人與否，沒收之。
附表：
編號             商品名稱            數  量
一           黃長壽香菸               220條
二           白壽香菸                 243條
三           藍壽香菸                  14條
四           7號長壽香菸              100條
五           白色Daviddoff香菸         50條
六           黑色Daviddoff香菸         32條
七           峰（MI-NE）香菸            8條
八           MILD SEVEN香菸            92條
九           MILDS香菸                 63條
十           CASTER香菸                 5條
十一         Marlboro香菸               2條
十二         555 State Express香菸     25條


司法院資訊處製作；財團法人民間司法改革基金會備份。
